---
title: "Relatorio3"
author: "Guilherme Fernandes,  Júlia Letícia, Victor Hugo"
date: '05/07/2022'
output: html_document
---

```{r setup, include=FALSE}
knitr::opts_chunk$set(warning = FALSE)
```

# Relatório 3

Um grupo de engenheiros agrônomos testaram 4 diferentes tipos de fertilizante em áreas com plantação de feijão e mediram a produção em quilogramas. Ainda, anotaram se houve ataque de pragas ou não. Com isso, o objetivo deste relatório é compreender a produção das aréas em relação aos fertilizantes e a presença de praga.

## Base de Dados

```{r, include=TRUE, echo=FALSE}
base <- openxlsx::read.xlsx("./dados_atividade.xlsx")
base$Praga <- as.factor(base$Praga)
base |> head() |> knitr::kable()
```

### Sumário

ID: ID da área plantada;<br>
Producao: Quantidade da produçãoo em relação a área $i \in ID$;<br>
Praga: 0 quando não houver presença de praga na área $i \in ID$;<br>
Fertilizante: Qual tipo de fertilizante utilizado na área $i \in ID$;<br>

## Descritiva

```{r}
base |>
	dplyr::summarise("Mediana" = median(Producao),
									 "Média" = mean(Producao),
									 "Mínimo" = min(Producao),
									 "Máximo" = max(Producao),
									 "Desvio Padrão" = sd(Producao),
									 "Variância" = var(Producao)) |> 
	knitr::kable()
```

```{r}
base |> 
	dplyr::group_by(Fertilizante) |> 
	dplyr::summarise("Mediana" = median(Producao),
									 "Média" = mean(Producao),
									 "Mínimo" = min(Producao),
									 "Máximo" = max(Producao),
									 "Desvio Padrão" = sd(Producao),
									 "Variância" = var(Producao)) |> 
	knitr::kable()
```

```{r}
base |> 
	dplyr::group_by(Praga) |> 
	dplyr::summarise("Mediana" = median(Producao),
									 "Média" = mean(Producao),
									 "Mínimo" = min(Producao),
									 "Máximo" = max(Producao),
									 "Desvio Padrão" = sd(Producao),
									 "Variância" = var(Producao)) |> 
	knitr::kable()
```

```{r}
base |> 
	dplyr::group_by(Fertilizante, Praga) |> 
	dplyr::summarise("Mediana" = median(Producao),
									 "Média" = mean(Producao),
									 "Mínimo" = min(Producao),
									 "Máximo" = max(Producao),
									 "Desvio Padrão" = sd(Producao),
									 "Variância" = var(Producao)) |> 
	knitr::kable()
```

