---
title: "Relatorio 3 - MAF 261 - Estatística Experimental"
author: "Guilherme Fernandes - 3398,  Júlia Letícia - 3732, Victor Hugo - 3510"
date: '05/07/2022'
output:
  pdf_document:
    toc: true
    number_sections: true
---

```{r setup, include=FALSE}
knitr::opts_chunk$set(warning = FALSE)
library(ggplot2)
```

# Relatório 3

## Introdução

<p align="justify">
Um grupo de engenheiros agrônomos testaram 4 diferentes tipos de fertilizante em áreas com plantação de feijão e mediram a produção em quilogramas. Ainda, anotaram se houve ataque de pragas ou não.
</p>

## Base de Dados

```{r, include=TRUE, echo=FALSE}
base <- openxlsx::read.xlsx("./dados_atividade.xlsx")
base$Praga <- as.factor(base$Praga)
base$Fertilizante <- as.factor(base$Fertilizante)
base |> head() |> knitr::kable()
```

### Sumário

ID: ID da área plantada;<br>
Producao: Quantidade da produção em relação a área $i \in ID$;<br>
Praga: 0 quando não houver presença de praga na área $i \in ID$;<br>
Fertilizante: Qual tipo de fertilizante utilizado na área $i \in ID$;<br>

## Objetivos

Temos como objetivo descobrir se algum fertilizante é melhor para a produção (1), se
algum fertilizante causa menos pragas (2) e se as pragas afetam a produção de cada
tipo de fertilizante (3).

## Objetivo 1

### Descritiva da produção em relação aos tipos de Fertilizante

```{r, echo=FALSE, warning=FALSE}
base |> 
	dplyr::group_by(Fertilizante) |> 
	dplyr::summarise("Mediana" = round(median(Producao), 2),
									 "Média" = round(mean(Producao), 2),
									 "Mínimo" = round(min(Producao), 2),
									 "Máximo" = round(max(Producao), 2),
									 "Desvio Padrão" = round(sd(Producao), 2),
									 "Variância" = round(var(Producao), 2)) |> 
	knitr::kable()
```

```{r, echo=FALSE, fig.align='center', fig.width=4}
base |> 
	ggplot(aes(y = Producao, x = Fertilizante)) +
	geom_boxplot() +
	theme_bw() +
	labs(y = "Produção") +
	scale_y_continuous(limits = c(0, 1300), breaks = seq(0, 1300, 100))
```

Podemos observar que $B$ visualmente é superior que os outros, agora iremos analisar estatisticamente.

### ANOVA

```{r, echo=FALSE}
fit <- aov(Producao ~ Fertilizante, data = base)
summary(fit)
```

A um nível de significância de 5% foi possível ver que a produção é diferente em relação aos fertilizantes. Dessa forma vamos testar os pressupostos e depois encontrar onde está a diferença.

```{r, echo=FALSE, fig.align='center', fig.width=6}
plot(fit, wich = 5, pch = 19)
```

Visualmente não é possível observar algum padrão, logo temos que são dados aleatórios.

```{r, echo=FALSE, fig.align='center', fig.width=6}
car::qqPlot(fit$residuals, pch = 19)
```

A um ponto somente fora do envelope, para isso vamos utilizar o teste de Shapiro-Wilks.

```{r, echo=FALSE}
shapiro.test(fit$residuals)
```

Assumimos então que os resíduos são normais ao nível de significância de 5%.

 Iremos utilizar o Teste de Bartlett para testar a Homoscedasticidade.

```{r, echo=FALSE}
bartlett.test(Producao ~ Fertilizante, data = base)
```

Dessa forma assumimos que a variância é igual para os 4 tipos de fertilizantes em um nível de significância de 5%.

```{r, echo=FALSE}
TukeyHSD(fit)
```

Através do teste de tukey acima, a um nível de significância de 5% encontramos quê:

$A \neq B, A \neq C, B \neq C, B \neq D$

Como $B$ é diferente estatisticamente de todos e possui a maior media de Produção, podemos concluir que o Fertilizante B é o melhor dentre todos.

## Objetivo 2

### Quantidade de Praga em relação ao Fertilizante

```{r, echo=FALSE, warning=FALSE, fig.width=4, fig.align='center'}
tab <- table(base$Fertilizante, base$Praga)
tab
```

### Proporção de Praga em relação ao Fertilizante

```{r, echo=FALSE, warning=FALSE, fig.width=4, fig.align='center'}
prop.table(tab) |> round(2)
```

```{r, echo=FALSE, fig.align='center', fig.width=5}
base |> 
	ggplot(aes(x = Fertilizante, fill = Praga)) +
	geom_bar() +
	theme_bw() +
	ylab("Número de Pragas")
```

Visualmente não há diferença na presença de Praga nos diferentes tipos de Fertilizante.

### ANOVA

```{r, echo = FALSE}
fit <- glm(Praga ~ Fertilizante, data = base, family = binomial())
summary(fit)
```

Primeiramente foi feita uma regressão logística, onde em nenhum tratamento foi encontrada uma diferença significativa ao nível de significância de 5%.

```{r, echo = FALSE}
anova(fit, test="Chisq")
```

Foi feita uma anova e constatamos que não há diferença estatística a um nível de significância de 5%, ou seja, nenhum Fertilizante causa menos Praga.

## Objetivo 3

### Produção em relação a Praga e aos tipos de Fertilizante

```{r, echo=FALSE, warning=FALSE, error=FALSE}
options(dplyr.summarise.inform = FALSE)
base |> 
	dplyr::group_by(Fertilizante, Praga) |> 
	dplyr::summarise("Mediana" = round(median(Producao), 2),
									 "Média" = round(mean(Producao), 2),
									 "Mínimo" = round(min(Producao), 2),
									 "Máximo" = round(max(Producao), 2),
									 "Desvio Padrão" = round(sd(Producao), 2),
									 "Variância" = round(var(Producao), 2)) |> 
	knitr::kable()
```

```{r, echo=FALSE, fig.align='center', fig.width=5}
base |> 
	ggplot(aes(y = Producao, x = Fertilizante, fill = Praga)) +
	geom_boxplot() +
	theme_bw() +
	labs(y = "Produção") +
	scale_y_continuous(limits = c(0, 1300), breaks = seq(0, 1300, 100))
```

```{r, echo=FALSE}
fit <- aov(Producao ~ Fertilizante * Praga, data = base)
summary(fit)
```

Como o P Valor do Fertilizante:Praga não foi significativo, temos que a Praga não influencia a Produção de cada Fertilizante. Não iremos aprofundar pois será o tema da próxima aula.

## Conclusão

<p align="justify">
Concluímos que o melhor fertilizante é o B, pois tem a maior produção, também concluímos que nenhum fertilizante causa menos pragas do que os demais.
</p>